MANUEL ANDRÉS CABRAL DESARROLLADOR BACKEND

Capital Federal, Argentina (+54) 11 6584-0523 mandrescabral@gmail.com

https://github.com/manucabral

in https://www.linkedin.com/in/manuel-cabral/

Experiencia freelance en la creación de soluciones backend personalizadas, escalables y documentadas para una variedad de clientes a nivel mundial. Comprometido y responsable, destacado en el trabajo en equipo y la entrega de proyectos eficientes y de alta calidad.

EXPERIENCIA

Página web de sorteos, Héroes del Verano - Kraft Heinz

Mayo 2024 - Junio 2024

Tecnologías: Node.js, Express.js, Passport.js, Sequelize (MySQL) y JavaScript.

- Desarrollé y desplegué una REST API de alto tráfico para la gestión de sorteos semanales.
- Trabajé y mejoré un 80% la velocidad de carga de las respuestas de las imágenes.
- Diseñé y desarrollé un sistema de sorteos con ponderación para la plataforma.
- Implementé funcionalidades de exportación de datos para facilitar la extracción y análisis de información.

Landing page de suscripción, SmartPOS Cloud

Febrero 2024 – Abril 2024

Tecnologías: Node.js, Express.js, MySQL y JavaScript.

- Creé y desplegué una REST API para la gestión de usuarios, planes y membresías, utilizando una arquitectura en capas.
- Implementé la integración de pagos de membresías utilizando PayPal y sus webhooks, lo cual contribuyó significativamente a la adquisición de **nuevos clientes**.

Portafolio de Imágenes, Cesar Martinez Edo

Febrero 2024 - Abril 2024

Tecnologías: Node.js, Express.js, MySQL y JavaScript.

- Desarrollé y desplegué una REST API para alojar y presentar contenido multimedia sin servicios de terceros.
- Implementé middlewares de compresión para una mayor velocidad de la API y restricciones de peticiones para prevenir ataques de fuerza bruta.

E-commerce de productos agrícolas, XPLAZA

Diciembre 2023 - Enero 2024

Tecnologías: Node.js, Express.js, MySQL, Swagger, Jest y JavaScript.

 Cree y mantuve una REST API para una plataforma e-commerce permitiendo la gestión de usuarios, productos, categorías y administración incluyendo la implementación de pruebas de integración y unitarias, así como documentación completa para garantizar la calidad y fiabilidad del código.

E-commerce de joyería, Rococó Joyas

Octubre 2023 – Diciembre 2023

Tecnologías: Node.js, Express.js, MySQL, Swagger y JavaScript.

- Desarrollé, mantuve y desplegué una robusta REST API para un e-commerce especializado en joyería.
- Integré pagos mediante MercadoPago con descuentos exclusivos, asegurando una experiencia de usuario mejorada y eficiente.

HABILIDADES

Node.jsMySQLGitExpress.jsMongoDBSwaggerNest.jsGraphQLJestJavaScriptFirebaseTypeScriptPython

FORMACIÓN

Alkemy

Universidad Tecnológica Nacional

Noviembre 2021 - actualidad

Ingenieria en Sistemas de Información

Noviembre 2022 – Noviembre 2022

Desarrollador Backend en NodeJS

CERTIFICADOS

Alkemy, Skill Up en NodeJS

Noviembre 2022

IDIOMAS

Español nativo, inglés intermedio.